臺灣高等法院民事裁定
110年度抗字第1462號
抗  告  人  馮紅莎     
上列抗告人因與相對人陳玉梅間給付服務費等强制執行事件，聲
明異議，對於中華民國110年11月15日臺灣臺北地方法院裁定（1
10年度執事聲字第204號）提起抗告，本院裁定如下：
    主  文
抗告駁回。
抗告費用由抗告人負擔。
    理  由
一、異議及抗告意旨略以：伊係原法院108年度司執字第108524
    號給付服務費等强制執行事件（下稱系爭執行事件）之債務
    人，不同意執行法院民國109年9月3日分配表（下稱系爭分
    配表）所載次序10即相對人應受分配額中之違約金分配額新
    臺幣（下同）29萬5,200元（下稱系爭爭議款），已於法定
    期間聲明異議，並對相對人提起分配表異議之訴，原法院司
    法事務官（下稱司事官）在分配表異議之訴終結前，即於11
    0年8月31日將系爭爭議款發放予相對人，程序違法。司事官
    及原法院均未注意及此，駁回其聲明異議及異議，均有未洽
    ，爰聲明廢棄等語。　　
二、按當事人或利害關係人，對於執行法院強制執行之命令，或
    對於執行法官、書記官、執達員實施強制執行之方法，強制
    執行時應遵守之程序，或其他侵害利益之情事，得於強制執
    行程序終結前，為聲請或聲明異議，強制執行法第12條第1 
    項所明定。又債權人或債務人依強制執行法第39條第1項規
    定聲明異議，而異議未終結者，為異議之債權人或債務人，
    得向執行法院對為反對陳述之債權人或債務人提起分配表異
    議之訴，執行法院應依該確定判決實行分配。聲明異議人未
    於分配期日起10日內向執行法院為起訴之證明者，逾期即視
    為撤回其異議之聲明，同法第41條第1項及第3項亦有明文 
    。故對於分配表所載分配額聲明異議，未於10日內向執行法
    院為提起分配表異議之訴之證明，或本案判決確定者，其異
    議程序均告終結，當事人不得再事爭執。
三、經查：
　㈠原法院民事執行處（下稱執行法院）於109年10月8日實行分
    配，抗告人就系爭分配表之系爭爭議款聲明異議，並對相對
    人提起分配表異議之訴（原法院110年度北簡字第1521號，
    下稱系爭分配表異議之訴），嗣執行法院更動代扣繳稅款作
    成計算書後，因無人表示意見，乃將系爭爭議款提存暫緩發
    款，其餘款項於109年11至12月間發款完畢等情，有卷附執
    行法院函、分配表、陳報狀、原法院公務電話紀錄、執行處
    函及發還案款通知足參（見司執卷二第153至165、211、217
    至225、239頁以下、卷三第217頁）。
　㈡系爭分配表異議之訴嗣因抗告人（即原告）無正當理由，遲
    誤110年8月3日言詞辯論期日，到庭之相對人（即被告）拒
    絕辯論，依民事訴訟法第387條規定視同不到場，並依同法
    第191條第1項規定視為兩造合意停止訴訟程序；法院並依職
    權定於110年8月24續行訴訟程序，抗告人仍無正當理由遲誤
    不到，且相對人拒絕辯論，視同不到場，而依同法191條第2
    項規定，視為抗告人撤回起訴等情，亦有卷附原法院臺北簡
    易庭函、執行處查詢簡答表足參（見司執卷三第228至229頁
    ）。又視為撤回起訴即等同未起訴，依强制執行法第41條第
    3項規定，視為抗告人撤回異議之聲明，異議程序即告終結
    ，故執行法院於110年8月31日（下稱系爭期日）同意相對人
    取回提存之系爭爭議款（見司執卷三第231頁），於法即無
    不合。
　㈢系爭執行事件之執行程序及分配表之異議程序均已終結，抗
    告人於執行程序終結後，對於執行法院於系爭期日所為發款
    行為聲明異議，於法即有不合，應予駁回。至抗告人主張其
    非無正當理由遲誤系爭分配表異議之訴言詞辯論期日，及違
    約金約定過高等情，均非執行法院所應審酌。從而，原法院
    駁回抗告人之異議，即無違誤，抗告意旨指摘原裁定不當，
    聲明廢棄，為無理由，應予駁回。 
四、據上論結，本件抗告為無理由，爰裁定如主文。 
中　　華　　民　　國　　111 　年　　1 　　月　　3 　　日
                    民事第三庭   
                        審判長法  官  王怡雯
                              法  官  王育珍 
                              法  官  吳素勤
正本係照原本作成。
不得再抗告。
中　　華　　民　　國　　111 　年　　1 　　月　　4 　　日
　　　　　　　　　　　　    　書記官  林敬傑